【裁判字號】    98,審易,3327
【裁判日期】    990129
【裁判案由】    傷害等
【裁判全文】
臺灣高雄地方法院刑事判決            98年度審易字第3327號
公  訴  人  臺灣高雄地方法院檢察署檢察官
被      告  甲○○
            乙○○
上列被告等因傷害等案件，經檢察官提起公訴（98年度偵字第25
608號），本院判決如下：
    主  文
本件公訴不受理。
    理  由
一、公訴意旨略以：被告甲○○、乙○○於民國97年9 月27日下
    午11時許，在高雄縣大寮鄉○○村○○○道路，因行車糾紛
    而起爭執，兩人發生推擠，乙○○因酒後重心不穩，掉入產
    業道路旁之水溝內後，甲○○見狀即作勢欲撞及乙○○及乙○○之妻林家惠，並高速駛離現場。乙○○心生不滿，遂由
    其不詳真實姓名年籍、綽號「志雄」之友人，駕駛自小客車
    搭載乙○○及友人丙○○緊追在後，俟甲○○不慎失控撞及
    路旁之電線桿而停車時，乙○○、丙○○即下車欲與甲○○
    理論，詎甲○○竟基於傷害之故意，手持不明物體，毆打丙○○之頭部，致其受有頭部外傷合併頭皮撕裂傷之傷害；乙○○亦基於傷害之故意，手持不明物體，與甲○○互毆，致
    乙○○受有左前額挫裂傷、右肩挫傷及左右手挫裂傷等傷害
    ，甲○○則受有頭部外傷併前額裂傷、左肘裂傷、右前臂挫
    擦傷及左小腿裂傷之傷害，乙○○另基於毀損之犯意，毀損
    甲○○所有之上開自小客車之後擋風玻璃，因認被告甲○○
    涉犯刑法第277 條第1 項傷害罪嫌，被告乙○○涉犯刑法第
    277條第1 項傷害罪嫌及第354 條毀損罪嫌。
二、按告訴乃論之罪，告訴人於第一審辯論終結前，得撤回其告
    訴；又告訴經撤回者，法院應諭知不受理之判決，並得不經
    言詞辯論為之，刑事訴訟法第238 條第1 項及第303 條第3
    款、第307條定有明文。
三、本件被告乙○○、甲○○因傷害等案件，經檢察官提起公訴
    ，認被告均係犯刑法第277 條第1 項之傷害罪，被告乙○○
    另涉犯刑法第354 條毀損罪嫌。該2 罪依同法第287 條前段
    、第357 條之規定，均須告訴乃論。茲據告訴人甲○○、乙○○、丙○○於本院審理中，聲請撤回其告訴，此有撤回告
    訴聲請狀在卷可稽，揆諸前開說明，爰不經言詞辯論，逕為
    諭知不受理之判決。
據上論斷，應依刑事訴訟法第284 條之1 、第303 條第3 款、第
307 條，判決如主文。
中    華    民    國    99    年    1     月    29    日
                  刑事第十庭    法  官  蔡書瑜
以上正本證明與原本無異。
如不服本判決應於收受送達後10日內向本院提出上訴書狀，並應
敘述具體理由；如未敘述上訴理由者，應於上訴期間屆滿後20日
內向本院補提理由書（均須按他造當事人之人數附繕本）「切勿
逕送上級法院」。
中    華    民    國    99    年    1     月    29    日
                                 書記官  楊明月

司法院資訊處製作；財團法人民間司法改革基金會備份。
